臺灣板橋地方法院刑事判決　　　　　　　96年度易字第1911號
公　訴　人　臺灣板橋地方法院檢察署檢察官
被　　　告　丙○○
　　　　　　甲○○
上列被告等因犯家庭暴力恐嚇案件，經檢察官提起公訴（96年度
偵字第7964號），被告於準備程序對被訴事實為認罪之陳述，本
院以簡式審判程序審理，判決如下：
    主  文
丙○○共同以加害生命、身體之事，恐嚇他人，致生危害於安全
，處有期徒刑伍月，如易科罰金，以新臺幣壹仟元折算壹日，減
處為有期徒刑貳月又拾伍日，如易科罰金，以新臺幣壹仟元折算
壹日。
甲○○共同以加害生命、身體之事，恐嚇他人，致生危害於安全
，累犯，處有期徒刑陸月，如易科罰金，以新臺幣壹仟元折算壹
日，減處為有期徒刑參月，如易科罰金，以新臺幣壹仟元折算壹
日。
丙○○、甲○○被訴共同傷害部分公訴不受理。
    事  實
一、甲○○前於民國93年間因違犯毒品危害防制條例案，經本院
    於93年8月30日以93年度簡字第2106號判處有期徒刑6月，如
    易科罰金以銀元300 元即新臺幣900 元折算1 日確定，並於
    93 年12 月23日易科罰金執行完畢。復於93年間因犯竊盜案
    ，經本院於94年11月22日以94年度易字第530 號判處有期徒
    刑6 月，如易科罰金以銀元300 元即新臺幣900 元折算1 日
    確定，並於95年9 月4 日因徒刑執行完畢出監（據此，再犯
    本罪成立累犯）。
二、甲○○、丙○○與乙○○及丁○○、戊○○係姑甥、表姊弟
    ，有家庭成員關係，雙方因遺產糾紛，素有嫌隙，竟於96年
    4 月2 日晚上10時30分許，在臺北縣板橋市四汴頭靠近環河
    路旁的大水溝旁工地喪事法會現場，共同基於恐嚇危害他人
    生命、身體安全之接續犯意聯絡，先由甲○○將丁○○、乙○○推倒在地，復持銀色手槍（經鑑驗結果為空氣槍，檢察
    官另為不起訴處分）抵住丁○○頭部太陽穴位置，並向丁○○恐嚇稱：「你吞姑婆的錢．．．要全部吐出來．．．我要
    你拿得到也用不到」等語，且將槍枝指向天空向丁○○展現
    槍械之真實性，共同以加害生命、身體安全之事恐嚇危害丁○○，致其心生畏懼，足生危害於其生命及身體之安全；嗣
    於返回靈堂之車程上，丙○○竟復以電話向甲○○接續告知
    「於96年4 月8 日告別式，該抓誰就抓誰」等語，使同車之
    戊○○聽聞，共同以加害生命、身體安全之事恐嚇戊○○，
    致其心生畏懼，足生危害於其生命及身體之安全，嗣於96年
    4 月4 日晚上9 時23分許，承前共同接續恐嚇犯意聯絡，由
    丙○○以電話向丁○○接續恐嚇稱：「只要把姑婆之錢交代
    出來，便保證不會動妳」等語，共同以加害生命、身體安全
    之事恐嚇危害丁○○，致其心生畏懼，足生危害於其生命及
    身體之安全。
三、案經丁○○及戊○○訴由臺北縣政府警察局移請臺灣板橋地
    方法院檢察署檢察官偵查起訴。
    理  由
甲、有罪部分：
一、本件被告等所被訴犯刑法第305條恐嚇罪部分，係死刑、無
    期徒刑、最輕本刑為3年以上有期徒刑以外之罪，其於本院
    審理中就此部分被訴事實為有罪之陳述，經本院告知簡式審
    判程序之旨，並聽取公訴人、被告之意見後，業依刑事訴訟
    法第273條之1第1項規定，當庭諭知依簡式審判程序審理，
    先此敘明。
二、被告丙○○、甲○○與被害人丁○○、戊○○間具有如事實
    欄所載家庭成員關係，及被告二人於事實欄所載時地出言恐
    嚇被害人丁○○及戊○○等事實，迭據被告丙○○、甲○○
    於本院審理時自白不諱（本院96年11月5 日準備程序筆錄及
    同日之簡式審判筆錄，本院卷第57頁至第63頁），並經證人
    即告訴人丁○○、戊○○於偵查中指訴明確（偵查卷第143
    頁至第144 頁），並有證人己○○於偵查中證述可憑，本案
    事證明確，被告二人恐嚇犯行均堪認定。
三、核被告丙○○、甲○○所為，係犯刑法第305 條之恐嚇危害
    他人生命、身體安全罪。又被告丙○○、甲○○就上開犯行
    間有犯意聯絡及行為分擔，應論以共同正犯。其等以一共同
    接續行為恐嚇丁○○、戊○○，為同種想像競合犯，應以犯
    一共同恐嚇危害他人生命、身體安全罪處斷。被告甲○○有
    上述事實欄所述之犯罪科刑紀錄及執行情形，有臺灣高等法
    院被告前案紀錄表附卷可憑，其於有期徒刑執行完畢後五年
    以內故意再犯有期徒刑以上之罪，為累犯，應依刑法第47條
    第1 項規定加重其刑。爰審酌被告丙○○與被害人間具有家
    族親戚成員關係，僅因金錢問題而生嫌隙，且由被告丙○○
    於本院審訊時提出取款憑條影本以觀，被告顯係急於要回之
    前所匯500 萬元始為本件犯行，暨被告丙○○尚無任何前科
    紀錄（有臺灣高等法院被告前案紀錄表附件可稽）及已坦認
    犯行，態度良好等一切情狀，量處如主文所示之刑，並諭知
    如易科罰金之折算標準。另審酌被告甲○○與被害人間具有
    家族親戚成員關係，僅因伊弟弟即同案被告沈裕芳與被害人
    間因金錢問題而生嫌隙，為替同案被告沈裕芳要回之前所匯
    500 萬元而為本件犯行，並已坦認犯行，態度尚稱良好等一
    切情狀，量處如主文所示之刑，並諭知如易科罰金之折算標
    準，以示懲戒。另被告二人犯罪時間均係在96年4 月24日前
    ，爰依中華民國96年罪犯減刑條例第2 條第1 項第3 款減其
    宣告刑二分之一，併諭知減刑後之刑期如易科罰金之折算標
    準，以資懲戒。
乙、不受理部分：
一、公訴意旨另以：甲○○、丙○○與乙○○及丁○○、戊○○
    係姑甥、表姊弟關係，雙方因遺產糾紛，素有嫌隙，竟於96
    年4月2日晚上10時30分許，在臺北縣板橋市四汴頭靠近環河
    路旁的大水溝旁工地喪事法會現場，共同基於傷害之犯意聯
    絡，先由甲○○將丁○○、乙○○推倒在地，導致丁○○受
    有左膝瘀血腫等傷害；又戊○○見乙○○、丁○○跌倒在地
    ，欲上前攙扶時，丙○○竟以手掐住戊○○脖子阻擋，甲○○見狀，更上前與丙○○共同毆打戊○○，致戊○○受有右
    前臂、後頸部鈍挫傷併皮下血腫等傷害。經警循線追查，始
    悉上情。因認被告甲○○、丙○○此部分所為涉犯刑法第27
    7條傷害罪嫌等語。
二、按告訴乃論之罪，告訴人於第一審辯論終結前得撤回其告訴
    ，又告訴經撤回者，應諭知不受理之判決，並得不經言詞辯
    論為之，刑事訴訟法第238條第1項、第303條第3款、第307
    條分定有明文。查本件告訴人丁○○、戊○○告訴共同傷害
    部分，公訴意旨認被告係觸犯刑法第277條之罪，依同法第
    287條之規定，須告訴乃論。茲此部分，業據告訴人丁○○
    、戊○○具狀撤回其告訴，有渠二人96年10月17日（本院收
    狀日期戳）刑事聲明暨聲請狀在卷足憑，揆諸首開說明，此
    部分應不經言詞辯論，逕為不受理之判決。
據上論斷，應依刑事訴訟法第299條第1項、第273條之1第1項、
第303條第3款、第307條，刑法第305條、第28條、第41條第1項
、第47條第1 項，刑法施行法第1 條之1 第1 項、第2 項前段，
中華民國九十六年罪犯減刑條例第2 條第1 項第3 款、第7 條，
判決如主文。
本件經檢察官劉仕國到庭執行職務。
中　　華　　民　　國　　96　　年　　12　　月　　10　　日
                  刑事第一庭法　官  陳福來
上列正本證明與原本無異。
如不服本判決，應於送達後十日內敘明上訴理由，向本院提出上
訴狀。
                            書記官 黃淑玲
中　　華　　民　　國　　97　　年　　1 　　月　　31　　日
附錄本案論罪科刑法條全文
刑法第305條
以加害生命、身體、自由、名譽、財產之事，恐嚇他人致生危害
於安全者，處2 年以下有期徒刑、拘役或3 百元以下罰金。
